臺灣高雄地方法院民事判決
                                     108年度訴字第1530號
原      告
即反訴被告  廣大照明有限公司

法定代理人  謝侑麟  
訴訟代理人  謝品瑄  
被      告  普維得有限公司
即反訴原告          
法定代理人  陳秉浩  

訴訟代理人  石繼志律師
            江采綸律師
上列當事人間給付貨款事件，本院民國111年1月26日言詞辯論終
結，判決如下：
    主      文
被告應給付原告新臺幣壹佰零肆萬玖仟玖佰柒拾元，及自民國一
０八年七月六日起至清償日止，按年息百分之五計算之利息。
原告其餘之訴駁回。
反訴原告之訴及假執行均駁回。
本訴之訴訟費用由被告負擔十分之九，其餘由原告負擔。
反訴之訴訟費用由反訴原告負擔。
本判決第一項如原告以新臺幣參拾伍萬提供擔保得假為執行。如
被告提出新臺幣壹佰零肆萬玖仟玖佰柒拾元為原告供擔保後，得
免為假執行。
原告其餘假執行之聲請駁回。
    事實及理由
壹、程序部分
一、按訴狀送達後，原告不得將原訴變更或追加他訴，但有民事
    訴訟法第255條第1項但書各款之情形者，不在此限。又不變
    更訴訟標的，而補充或更正事實上或法律上之陳述者，非為
    訴之變更或追加，民事訴訟法第256條定有明文。經查：本
    訴原告最初起訴聲明為：被告應給付原告新臺幣（下同）1,
    117,150元，及自支付命令狀繕本送達翌日起至清償日止，
    按年息百分之5計算之利息（審訴卷第89頁）。嗣原告於民
    國110年12月7日具狀變更聲明為：被告應給付原告1,109,60
    5元，及自支付命令狀繕本送達翌日起至清償日止，按年息
    百分之5計算之利息（本院卷二第167-169頁）。是原告所為
    之變更係減縮事實上之陳述者，且基於同一基礎事實併減縮
    訴之聲明，應予准許。
二、反訴原告即被告起訴時，原聲明：反訴被告即原告應給付原
    告1,068,058元及自反訴起訴狀繕本送達之翌日起至清償日
    止，按年息百分之5計算之利息（本院卷一第192頁）。嗣具
    狀變更聲明為：原告應給付被告810,585元及自反訴起訴狀
    繕本送達之翌日至清償日止按年息百分之5計算之利息。（
    本院卷二第237頁）。審酌變更前、後均係基於同一基礎事
    實，請求金額之變更亦屬減縮應受判決事項之聲明，故其所
    為訴之變更與前揭規定並無不合，應予准許。
三、按反訴之標的與本訴之標的及其防禦方法不相牽連者，不得
    提起，民事訴訟法第260 條第1 項定有明文。又該條項所稱
    之「相牽連」者，係指反訴之標的與本訴之標的間，或反訴
    之標的與防禦方法間，兩者在法律上或事實上關係密切，審
    判資料有共通性或牽連性者而言。舉凡本訴標的法律關係或
    作為防禦方法所主張之法律關係，與反訴標的之法律關係同
    一，或當事人兩造所主張之權利，由同一法律關係發生，或
    本訴標的之法律關係發生之原因，與反訴標的之法律關係發
    生之原因，其主要部分相同，均可認為兩者間有牽連關係。
    經查：被告主張㈠依兩造107年10月25日採購單，由被告提供
    燈管，並購買鐵材、鋁材等材料交付予原告，由原告製成燈
    具成品後交付與訴外人九泰光電照明科技有限公司（下稱九
    泰公司），然原告就「輕鋼架2呎3燈」500台、「輕鋼架2呎
    4燈」500台、「輕鋼架4呎2燈」475台、「教室燈4呎2燈」1
    8台尚未出貨（即附表編號11及13），其中就鐵材部分，被
    告係向訴外人福徵鋼鐵股份有限公司（下稱福徵公司）所購
    買，每公斤價錢37.5元，由被告支付鐵材費用後，約定由福
    徵公司送貨予原告，又福徵公司於交貨時，原告指示直接交
    到信山企業去做沖壓成型加工，因原告模具在信山企業，信
    山企業是原告之代工廠，信山企業代工完成後再交回給原告
    。而「輕鋼架2呎3燈」、「輕鋼架2呎4燈」之鐵材重量每台
    為1.8公斤，每公斤為37.5元，每台鐵材金額為67.5元【37.
    5*1.8=67.5元】；「輕鋼架4呎2燈」之鐵材重量每台為2公
    斤，每公斤為37.5元，每台鐵材金額為75元【37.5*2=75元
    】。因此，原告就「輕鋼架2呎3燈」500台、「輕鋼架2呎4
    燈」500台、「輕鋼架4呎2燈」475台、「教室燈4呎2燈」18
    台至今仍尚未出貨，被告以108年4月17日左營新莊仔郵局37
    0號存證信函主張解除契約，經原告收受，故被告就原告尚
    未出貨部分主張因給付遲延而解除契約，原告受領上開鐵材
    自屬無法律上原因而受有利益，應依不當得利法律關係返還
    其價額共104,475元。㈡又被告於107、108年間陸續出貨「2
    呎7w玻璃管普維得」、「2呎7W玻璃管NEWWIN」、「4呎14W
    玻璃管普維得」等燈管，交給原告加工成燈具後出貨。然原
    告僅使用其中部分燈管，並未全數加工後出貨，原告尚未使
    用之燈管數量詳如反證九附件二統計表所載（本院卷一第24
    9頁），金額共計706,110元，原告就上開燈管既尚未使用，
    則被告已解除兩造契約，原告受領上開燈管自無法律上原因
    而受有利益，應依不當得利法律關係返還其價額共706,110
    元。故此，被告依不得得利之法律關係向原告請求返還810,
    585元等語。本件本訴係原告依據兩造間如附表所示之買賣
    關係，請求被告給付貨款，反訴則係被告主張其已解除買賣
    契約，又反訴被告未依約給付部分貨品，及退還受領之鐵材
    與燈管費用，是反訴標的與本訴標的及其防禦方法，在法律
    上或事實上均關係密切，審判資料有共通性或牽連性，自屬
    相牽連，則反訴原告提起反訴，且非專屬他法院管轄，亦與
    前開規定相符而應准許。
貳、實體部分：
甲、本訴部分:
一、原告主張：被告向原告訂購如附表所示之貨品（下稱系爭契
    約），原告已出貨，而被告未給付貨款，尚有1,109,605元
    貨款未支付，爰依民法第345條、第367條，請求被告給付貨
    款。並聲明：㈠被告應給付原告1,109,605元，及自支付命令
    狀繕本送達之翌日至清償日止按年息百分之5計算之利息。㈡
    原告願供擔保請准宣告假執行。
二、被告則以：㈠附表編號1至7、11部分之貨品，係原告與九泰
    公司間之訂單，與被告無涉，九泰公司向原告訂貨，原告亦
    出貨予九泰公司，原告卻向被告請求給付貨款，並無理由。
    ㈡附表編號8、9部分，原告提出之銷貨單上雖載有客戶名稱
    為被告，然查該二筆訂單卻非被告所訂購，被告否認兩造具
    買賣關係，原告提出之銷貨單為原告單方出具，其上並無被
    告人員簽名，原告並未提出兩造間之採購單或訂單為據，難
    認兩造有買賣關係。㈢附表編號10部分：原告108年1月30日
    出貨之4尺3燈200台，此筆確實係被告向原告訂購之燈具，
    然查，原告於請款明細表中之單價記載錯誤，正確金額為單
    價270元，並非450元，且此筆款項共54,000元(200台×270元
    =54,000元)。而原告於已於108年2月份向被告請款，以上有
    原告108年2月份請款明細表乙份可稽，該月帳款被告已開立
    支票（支票號碼為AF0000000）付清，故原告就此筆帳款重
    複請求。㈣附表編號12、14、15部分:此三筆確實為被告向原
    告購買燈具，且未付款。㈤附表編號11、13部分：九泰公司
    於107年10月23日向被告訂購燈具，被告遂於107年10月25日
    向原告訂購「輕鋼架2尺3燈」500台、「輕鋼架2尺4燈」500
    台、「輕鋼架4尺2燈」500台、「輕鋼架4尺3燈」500台、「
    教室燈4尺2燈」10,000台（即原告附件二107年10月25日採
    購單），由被告提供鐵材、鋁材及燈管等材料予原告，由原
    告加工製成燈具成品後，待九泰公司通知被告，被告即指示
    原告交貨，原告須依被告指定之燈具項目、數量，交貨至被
    告指定之地點。惟查，原告直至108年3月29日卻仍有「輕鋼
    架2尺3燈」500台、「輕鋼架2尺4燈」500台、「輕鋼架4尺2
    燈」475台、「輕鋼架4尺3燈」500台、「教室燈4尺2燈」18
    台未出貨，九泰公司嗣以被告未如期交貨、交貨不足及時間
    嚴重落後為由，對被告解除契約，此有九泰公司烏日明道郵
    局769號存證信函可參，亦有高雄凹仔底郵局存證號碼205號
    存證信函、該函附件之九泰公司與被告間LINE對話紀錄、被
    告統計之廣大未出貨燈具數量表等可稽。由上可知，關於附
    表編號11，原告就被告訂購之「輕鋼架2尺3燈」500台並未
    出貨，九泰公司亦稱尚未收到貨，並據此對被告解除契約，
    原告卻在本件訴訟提出附表編號11之108年3月8日FZ000 000
    0000銷貨單，記載已出貨2尺3燈500台，然而被告對原告此
    筆出貨毫不知情，並非被告所指示。又細繹該銷貨單客戶名
    稱記載九泰公司，客戶簽章欄蓋有九泰公司收發章，足證縱
    使該銷貨單為真，亦應係九泰公司自行向原告訂購之燈具，
    與被告無關，至於原告於該銷貨單上自行手寫劃掉客戶名稱
    改為「普維得」，復又劃掉等情，均為原告單方面之行為，
    與被告無涉。故原告請求給付貨款自無理由。㈥關於附表編
    號12部分：原告就被告訂購之「輕鋼架2尺4燈」500台、「
    輕鋼架4尺2燈」475台並未出貨，九泰公司亦稱尚未收到貨
    ，並據此對被告解除契約，且原告並未提出FZ0000000000銷
    貨單或簽收單據為憑。故原告請求給付貨款自無理由。綜上
    ，原告得請求之108年3月應付貨款，應係142,500元。另原
    告積欠被告共計810,585元（詳反訴主張），爰主張抵銷等
    語置辯。並聲明：㈠原告之訴及假執行之聲請均駁回。㈡如受
    不利判決願供擔保准免假執行。
三、本院得心證之理由：原告請求被告給付附表所示之買賣價金
    1,109,605元，有無
    理由？
  ㈠附表編號12、14及15部分：
    被告對於原告主張已交付附表編號12、14及15之燈具且未付
    款等情，被告不爭執。原告主張此部分之價金共計應係142,
    300元（32,300+38,000+72,000＝142,300），應為有理由。
  ㈡附表編號11及13部分：
  ⒈原告主張附表編號11及1部分已出貨2尺3燈6.2輕鋼架燈500組
    、2尺4燈6. 2輕鋼架燈500組，由被告指定收貨人即九泰公
    司收受等情，提出銷貨單2紙（單據編號分別為FZ0000000
&ZZZZ; &ZZZZ; &ZZZZ;005、FZ0000000000，見本院審訴卷第43
          頁、35頁）。觀之原告提出之銷貨單2紙，其上有九
          泰公司收發章蓋印無訛。雖被告抗辯2尺3燈6.2輕鋼
          架燈500組係九泰公司向原告購買與其無關，另2尺4
          燈6.2輕鋼架燈500組，原告並未交貨云云，然被告以
          九泰公司積欠上述2尺3燈6.2輕鋼架燈500組、2尺4燈
          6.2輕鋼架燈500組為由，向九泰公司請求給付貨款（
          詳見本院108年訴字第1450號判決附表1編號1A、1B）
          ，且被告於該案中所提出之證據即為上述銷貨單2紙
          （見該案卷一第127、387頁）。若上開2尺3燈6.2輕
          鋼架燈500組、2尺4燈6.2輕鋼架燈500組，並非被告
          向原告訂購後，指定原告交付予九泰公司，為何被告
          執上開銷貨單向九泰公司請求此部分貨款？是被告上
          開所辯，顯與事實有違，原告此部分請求206,500元
          （12萬+8,650＝206,500），應為有理。
  ⒉至原告請求附表編號13關於4尺1尺2燈6.2輕鋼架燈475組部分
    ，原告提出銷貨單（見審訴卷第35-37頁）為證。雖被告辯
    稱原告並未出貨云云，然被告於另案本院108年訴字第1450
    號判決附表1編號1C部分，被告於另案向九泰公司請款4尺1
    尺2燈6.2輕鋼架燈500組部分，並提出銷貨單2紙、九泰公司
    應收帳款明細表1紙在卷為證（見本院108年訴字第1450號卷
    一第389、189頁），該案中被告主張九泰公司有收受編號13
    之4尺1尺2燈6.2輕鋼架燈475組，且該案判決亦認定依被告
    提出之上述銷貨單2紙，其上有九泰公司收發章蓋印，及九
    泰公司之子媳「陳美涵」之簽名，認定九泰公司收受編號13
    之4尺1尺2燈6.2輕鋼架燈475組。是此，既然被告於該案中
    主張其已提供原告組裝之編號13之4尺1尺2燈6.2輕鋼架燈47
    5組貨品交予九泰公司，並據此向被告九泰公司請求貨款，
    則原告主張被告應給付此部分之貨款92,625元，亦為有理由
    。
  ⒊再者，原告請求附表編號13中之975組運費部分，並提出上述
    銷貨單及兩造LINE對話內容為證（見審訴卷35-37頁、121-1
    23頁，然上開銷貨單或通話內容並未亦載，被告有允諾負擔
    燈組運費之情。前開兩造之對話，僅有提及送貨品項及數量
    ，被告並未為任何承諾或同意負擔運費之表示，則兩造間是
    否確有合意由被告負擔運費，尚屬有疑。此外，原告未再具
    體舉證以實其說，故此部分難認有理由，應予駁回。
  ⒋綜上，關於附表編號11及13部分，原告請求被告給付299,125
    元（120,000+86,500+92,625＝299,125），為有理由，逾此
    部分，即無理由。
  ㈢附表編號1至7部分：
  ⒈原告主張已出貨4尺3燈6.2輕鋼架燈共1,052組，由被告指定
    收貨人即九泰公司收受等情，並提出銷貨單及估價單（見本
    院審訴卷第93-97頁、105頁、111頁）為證。被告雖抗辯上
    開燈架之訂購人應為九泰公司與其無關云云。然九泰公司於
    另案提出之追加訂單已出貨明細（見本院108年訴字第1450
    號卷一第67頁），陳述其有向被告訂購4尺3燈6.2輕鋼架燈
    共1,350組，送貨地址為三民高中，且被告已交付952組等語
    （見本院108年訴字第1450號卷一第54頁）。參以九泰公司
    法定代理人盧泰融於本院審理時證稱：「（107年11月時九
    泰科技向普維得有限公司下單，普維得有限公司再向廣大照
    明有限公司下單，是不是這樣模式在操作？）我引進致新公
    司參與高雄台銀標案，拿到的證書是用普維得有限公司的證
    書及測試報告，致新公司向我訂單，我再向普維得有限公司
    公司下訂單，我類似中間者是經銷商，我跟廣大照明有限公
    司沒關係」、「（是否知道被告跟何人叫貨？）我跟普維得
    有限公司只有下訂單的關係，普維得有限公司是向廣大照明
    有限公司下訂單」、「（原告法定代理人107年11月時九泰
    科技向普維得有限公司下單，普維得有限公司再向廣大照明
    有限公司下單，是不是這樣模式在操作？）就是這樣的模式
    」、「（關於第二次追加部分向被告購買的是燈具還是燈管
    ？）是整組燈具向被告公司採買，總共4尺、2尺、3管（4尺
    3燈）總共1350套等語（見本院卷一第62-69頁）。是依證人
    上開證詞，其確實有向被告訂購4尺3燈6.2輕鋼架燈共1,350
    組，且被告係向原告下訂單，原告再依九泰公司指示出貨至
    送貨地點，另送貨地址為三民高中，且原告已交付952組等
    語。而觀之原告提出上述銷貨單，原告確實分別於108年2月
    15日、16日、19日、25日、26日、27日交付4尺3燈6.2輕鋼
    架燈共952組至三民高中，另依原告提出由被告於108年3月4
    日出具保固書（見本院卷一第41頁），被告有交付4尺3燈6.
    2輕鋼架燈共1,152組予三民高中，並保證自驗收合格日起算
    2年為保證期間。若九泰公司交予三民高中之燈具，非由被
    告負責出貨，為何係被告出具保固書予三民高中？可認原告
    交付三民高中952組燈具應係九泰公司追加，且係被告向原
    告訂購甚明。參以被告上述另案中有向九泰公司請求三民高
    中交付之燈管費用（另案本院108年訴字第1450號判決附表1
    編號2GH部分），若上述原告交付予三民高中之952組與被告
    無涉，為何被告向九泰公司請求上開燈管之貨款？益徵原告
    交貨至三民高中之952組燈具，應係九泰公司向被告訂購後
    ，再由被告向原告訂購無訛。是此，原告主張其交付予三民
    高中之952組燈組應由被告負擔貨款等語，洵屬有據，原告
    請求952組之價款428,400元（計算式：952×450＝428,400）
    ，應為有理由。
  ⒉至原告請求另100組4尺3燈6.2輕鋼架燈部分。因原告送貨至
    三民高中部分，原告均係提出銷貨單為證（見本院卷一第93
    -97頁），然附表編號2部分，原告係提出估價單為證。然依
    原告提出108年2月16日估價單（見審查卷第105頁、本院卷
    一第27頁），上述估價單上簽收人員原告自承為九泰公司之
    司機，而原告並未提出該筆訂單確係被告訂購，且指定原告
    交付予九泰公司之證據，另參以證人盧泰融證稱僅收到952
    組燈具等語。是此，依原告所提出上開估價單，尚難證明與
    上述三民高中採購案為相同交貨模式，亦無法證明被告確有
    另向原告訂購100組4尺3燈6.2輕鋼架燈，並指定送貨至九泰
    公司。故原告請求此部分即附表編號2之貨款45,000元，難
    認有理由。
  ㈣附表編號8、9部分：
    原告主張此部分已出貨4尺3燈6.2輕鋼架燈共54組及4尺3燈
    輕鋼架燈6.2共146組，由被告指定收貨人即小港高中及前鎮
    國中收受等情，並提出估價單及銷貨單（見本院審訴卷第39
    頁、卷一第31-32頁）為證。被告雖抗辯上開燈架與其無關
    云云。另依原告提出由被告於108年3月13日及同年月4日出
    具保固書（見本院卷一第43-45頁），被告確有交付4尺3輕
    鋼架燈予小港國中及前鎮國中，並保證自驗收合格日起算2
    年為保證期間，又被告並未提出其交付予小港國中及前鎮國
    中之燈具並非由原告所出貨。是此，互核上開證據，本院認
    原告主張已依被告指示將上開燈組送貨至小港國中及前鎮國
    中，且出貨完畢，洵屬有據，原告主張此部分之價金（24,3
    00+65,700＝90,000），應為有理由。
  ㈤附表編號10部分：
  ⒈原告主張108年1月30日出貨之4尺3燈200台係由被告訂購，且
    已交貨完畢等情，提出送貨單及通話內容為證（見本院卷一
    第99、117頁為證），且為被告所不爭執，此部分事實，應
    可認定。雖被告抗辯依請款明細表（見本院審查卷第191頁
    ），每組單價應為270元，並非450元，且此筆款原告於已於
    108年2月份向被告請款，該月帳款被告已開立支票（支票號
    碼為AF0000000）付清云云。
  ⒉按當事人主張有利於己之事實者，就其事實有舉證之責任。
    民事訴訟法第277 條前段定有明文。而請求履行債務之訴，
    原告就其所主張債權發生原因之事實，固有舉證之責任，若
    被告自認此項事實而主張該債權已因清償而消滅，則清償之
    事實，應由被告負舉證之責任，亦有最高法院28年渝上字第
    1920號裁判先例足參。被告主張附表編號10貨款已經全數給
    付完畢，然為原告所否認，是依前引說明，自應由被告就附
    表編號10貨款已清償之之事實，負舉證責任。然依被告提出
    請款明細表，其主張已清償之項目，記載出貨單為FZ000000
    0000號，與原告主張附表編號10之出貨單FZ0000000000號歧
    異，且依被告提出上開證據亦無法證明被告108年2月份清償
    之款項有包括附表編號10所示出貨單FZ0000000000號之貨款
    。是此，被告既未能提出已清償該筆貨款之證明，尚難僅憑
    被告片面主張遽認屬實，故被告抗辯附表編號10貨款已清償
    一節既乏所據，應為無理由。承上所述，被告提出上述請款
    明細表無法證明為附表編號10之燈組，則被告據此主張每組
    燈具單價應為270元，亦屬無理。
四、綜上所述，原告依民法第345、367條買賣之法律關係，請求
    被告給付1,049,970元，及自108年7月6日（支付命令卷第85
    頁）起至清償日止，按週年利率5％計算之利息，為有理由，
    逾此範圍，則無理由，應予駁回。
五、原告及被告均陳明願供擔保，請准宣告假執行及免為假執行
    。就原告勝訴部分，核無不合，茲分別酌定相當金額，宣告
    得假執行及免為假執行；就原告敗訴部分，其假執行之聲請
    因失所附麗，應併予駁回。
乙、反訴部分：
一、被告主張：㈠依兩造107年10月25日採購單，由被告提供燈管
    ，並購買鐵材、鋁材等材料交付予原告，由原告製成燈具成
    品後交付與九泰公司，然原告就「輕鋼架2呎3燈」500台、
    「輕鋼架2呎4燈」500台、「輕鋼架4呎2燈」475台、「教室
    燈4呎2燈」18台尚未出貨，其中就鐵材部分，被告係向福徵
    鋼鐵公司所購買，每公斤價錢37.5元，由被告支付鐵材費用
    後，約定由福徵鋼鐵公司送貨予原告，又福徵鋼鐵公司於交
    貨時，原告指示直接交到信山企業去做沖壓成型加工，因原
    告模具在信山企業，信山企業是原告之代工廠，信山企業代
    工完成後再交回給原告。而「輕鋼架2呎3燈」、「輕鋼架2
    呎4燈」之鐵材重量每台為1.8公斤，每公斤為37.5元，每台
    鐵材金額為67.5元【37.5*1.8=67. 5元】；「輕鋼架4呎2燈
    」之鐵材重量每台為2公斤，每公斤為37.5元，每台鐵材金
    額為75元【37.5*2=75元】。因此，原告就「輕鋼架2呎3燈
    」500台、「輕鋼架2呎4燈」500台、「輕鋼架4呎2燈」475
    台、「教室燈4呎2燈」18台至今仍尚未出貨，被告以108年4
    月17日左營新莊仔郵局370號存證信函主張解除契約，經原
    告收受，故被告就原告尚未出貨部分主張因給付遲延而解除
    契約，原告受領上開鐵材自屬無法律上原因而受有利益，應
    依不當得利法律關係返還其價額共104,475元。㈡又被告於10
    7、108年間陸續出貨「2呎7w玻璃管普維得」、「2呎7W玻璃
    管NEWWIN」、「4呎14W玻璃管普維得」等燈管，交給原告加
    工成燈具後出貨。然查，原告僅使用其中部分燈管，並未全
    數加工後出貨，尚未使用之燈管數量詳如反證九附件二統計
    表所載（見本院卷一第249頁），金額共計706,110元，原告
    就上開燈管既尚未使用，則被告就就尚未使用之燈管已解除
    契約，原告受領上開燈管自無法律上原因而受有利益，應依
    不當得利法律關係返還其價額共706,110元。故此，被告依
    不得得利之法律關係向原告請求返還810,585元等語。是此
    ，爰依民法第179條、第359條請求之。並聲明：㈠原告應給
    付被告810,585元及自反訴起訴狀暨答辯狀㈢繕本送達之翌日
    至清償日止按年息5％計算之利息。㈡願供擔保，請准宣告假
    執行。
二、原告則以：被告主張原告未出貨之燈具部分（即附件一，見
    本院卷一第203頁）部分，然就該部分被告交付予原告之燈
    管及材料，原告已全數出貨完畢，原告否認有剩餘材料。至
    於18台教室燈未交付，係因為被告提供之材料不足無法繼續
    生產。至被告主張原告應返還之燈管費用部分，原告已隨燈
    組將燈管組裝完畢，剩餘燈管部分，原告已另通知被告領回
    剩餘燈管，然被告均未理會，是被告向原告請求燈管費用，
    並無理由等語。並聲明：被告之反訴及假執行之聲請均駁回
    。
三、本院得心證之理由：
  ㈠原告就「輕鋼架2呎3燈」500台、「輕鋼架2呎4燈」500台、
    「輕鋼架4呎2燈」475台已出貨（即附表編號11及13），業
    如前述，故被告主張因原告尚未出貨部分主張因給付遲延而
    解除契約，原告受領上開鐵材自屬無法律上原因而受有利益
    云云，應無理由。
  ㈡至被告主張原告未交付教室燈4呎2燈18台乙節，為原告所不
    爭執，此部分事實應可認定。按民事訴訟如係由原告主張權
    利者，應先由原告負舉證之責，若原告先不能舉證，以證實
    自己主張之事實為真實，則被告就其抗辯事實即令不能舉證
    ，或其所舉證據尚有疵累，亦應駁回原告之請求。最高法院
    17年上字第917號著有判例。又依民法第179條不當得利之法
    律關係請求返還不當得利者，須以受益人係無法律上之原因
    受有利益，並因而致他人受損害為要件。在判斷是否該當於
    不當得利之成立要件，學理上區別為基於給付而受利益（給
    付型不當得利）、基於給付以外原因受利益（非給付型不當
    得利），而所謂無法律上之原因而受利益，係指給付不當得
    利其給付目的欠缺，或非給付不當得利無權利而言。且原告
    對不當得利請求權之成立要件應負舉證責任，亦即於給付型
    不當得利，原告必須證明其與被告間有給付之關係存在，且
    被告因其給付而受有利益以及被告之受益為無法律上之原因
    ；於非給付型不當得利，原告須證明被告所受利益，暨其利
    益應歸屬於原告，始能獲得勝訴之判決。被告係依民法第17
    9條不當得利之向原告請求，應由被告就不當得利請求權之
    成立要件負舉證責任，合先敘明。然縱原告未出貨4呎2燈18
    台，然被告就原告因此受有剩餘鐵材之利益乙節，並未提出
    證據證明。是此，被告對原告主張有剩餘材料之不當得利，
    請求原告給付，自屬無據。
  ㈢再者，被告主張其於107、108年間陸續出貨「2呎7w玻璃管普
    維得」、「2呎7W玻璃管NEWWIN」、「4呎14W玻璃管普維得
    」等燈管，交給原告加工成燈具後出貨，然原告僅使用部分
    ，並未全數加工後出貨，尚未使用之燈管數量詳如反證九附
    件二統計表所載（見本院卷一第249頁），金額共計706,110
    元云云。承上所述，被告應就原告「2呎7w玻璃管普維得」
    尚有1,500支、「2呎7W玻璃管NEWWIN」尚有2,010支、「4呎
    14W玻璃管普維得」尚有1,671支未出貨之有利事實提出證據
    證明。然被告僅有提出其自行製作之統計表（見本院卷一第
    249頁）為證據。按私文書應由舉證人證其真正，民事訴訟
    法第277條前段、第357條前段分別定有明文。而所謂舉證係
    指就爭訟事實提出足供法院對其所主張者為有利認定之證據
    而言，若所舉證據，不能對其爭訟事實為相當之證明，自無
    從認定其主張為真正。原告既未承認上述統計表上記載內容
    之真正，則依上該說明，自應由被告負舉證責任，被告迄於
    本院言詞辯論終結前就此有利部分並未提出證據證明，要難
    為有利被告之認定。再者，被告雖提出送貨單及出貨單（見
    本院卷一第255-271頁），然上開書證至多僅能證明被告有
    交付上開單據上之燈管及材料等物予原告，要難遽認原告收
    受被告交付之燈管尚有「2呎7w玻璃管普維得」尚有1,500支
    、「2呎7W玻璃管NEW WIN」尚有2,010支、「4呎14W玻璃管
    普維得」尚有1,671支未使用。另參以原告提出之存證信函
    （見本院卷一第327-329頁）之內容，原告不否認有尚未使
    用之燈管由其保管中，且該等燈管亦未滅失，既然原告保管
    之燈管並未滅失，則被告請求原告應返還燈管費用，實無所
    據。況被告亦未提出原告有使用或占有上開燈管之利益存在
    ，是此，被告依不當得利向原告請求返還燈管費用，並無理
    由，應予駁回。
四、綜上所述，被告依民法第179條請求原告應給付810,585元及
    自反訴起訴狀繕本送達原告翌日起至清償日止，按法定利率
    年息百分之5計算之利息等節，為無理由，應予駁回。又被
    告之反訴既經駁回，其假執行聲請亦乏所據，爰併予駁回之
    。
丙、本件事證已臻明確，兩造其餘主張陳述及所提之證據，經審
    酌後於本件判決結果無影響，爰不逐一論述，附此敘明。
丁、本訴訴訟費用負擔之依據：民事訴訟法第79條。反訴訴訟費
    用負擔之依據：民事訴訟法第78條。
中　　華　　民　　國　111　　年　　2　　月　　 25 　　日
                  民事第六庭  法　官　張茹棻
以上正本係照原本作成。
如對本判決上訴，須於判決送達後20日內向本院提出上訴狀。如
委任律師提起上訴者，應一併繳納上訴審裁判費。
中　　華　　民　　國　111　　年　　2　　月　　 25 　　日
                              書記官  黃振祐